【裁判字號】    92,簡上緝,1
【裁判日期】    920606
【裁判案由】    竊盜
【裁判全文】
臺灣新竹地方法院刑事判決                          九十二年度簡上緝字第一號
    上  訴  人  臺灣新竹地方法院檢察署檢察官
    被      告  乙○○
右列上訴人因被告所犯竊盜案件，不服本院新竹簡易庭九十一年度竹簡字第三二八號
，中華民國九十一年六月七日所為之第一審簡易判決（聲請案號為九十一年度偵字第
二四五四號）提起上訴，本院管轄第二審合議庭認不得以簡易判決處刑，改依通常訴
訟程序審理，自為第一審判決如左：
    主  文
原判決撤銷。
本件免訴。
    理  由
一、公訴意旨略以：被告乙○○意圖為自己不法之所有，於民國九十一年四月二十二
    日下午四時許，在新竹縣湖口鄉國道一號高速公路湖口交流道附近，持自備之鑰
    匙一支，竊取被害人吳添金所有、交其子甲○○使用、於同年月二十一日晚上九
    時許、在新竹縣新豐鄉○○路失竊之車號ＩＨＫ─八二三號重型機車一部，得手
    後供己騎用，嗣於同年五月二日上午九時五十分許，乙○○騎乘該機車途經臺北
    市○○區○段一三九巷口，經警當場查獲，並扣得乙○○所有、供其竊車所用之
    鑰匙一支，因認被告乙○○涉犯刑法第三百二十條第一項之竊盜罪嫌等語。
二、按案件曾經判決確定者，應諭知免訴之判決，且得不經言詞辯論為之，刑事訴訟
    法第三百零二條第一款、第三百零七條，定有明文。此乃刑事訴訟法上所謂一事
    不再理之原則，此項原則關於實質上一罪或裁判上一罪，均有其適用，其一部分
    犯罪事實曾經判決確定者，其效力當然及於全部，縱就其他部分重行起訴，亦應
    諭知免訴（三十年院解字第二二七一號、最高法院四十九年台非字第二Ｏ號判決
    意旨參照）。惟，如同一案件，在同一法院或不同一法院先後起訴，而繫屬在後
    或不得為審判之法院，其判決確定在先者，其訴訟程序固有瑕疵，但一經判決確
    定，即生確定之效力，並不因訴訟程序之瑕疵而受影響，此時，繫屬在先或得為
    審判之法院，亦無從再為本案之判決，自應依刑事訴訟法第三百零二條第一款之
    規定諭知免訴之判決（司法院大法官會議釋字第四十七號解釋參照）。
三、經查，本件被告固坦承確有於公訴意旨所指之時、地，竊取被害人甲○○所使用
    之上開機車，其該次之竊盜犯行亦經臺灣新竹地方法院檢察署檢察官於同年五月
    二十三日向本院新竹簡易庭聲請以簡易判決處刑（有收文章一枚在卷可憑），並
    經本院新竹簡易庭於同年六月七日判處有期徒刑五月在案；惟，被告於本次被查
    獲後，復於八天後之同年月三十日晚上八時許，至臺北縣永和市○○路一一七號
    前，以自備鑰匙竊取被害人李智芳所有之車號ＤＬＮ─九三五號輕型機車一部得
    手，於同年五月六日下午一時三十分許，騎乘上開機車行經臺北縣三重市○○路
    ○段與光復路口時，為警攔檢查獲，已據被告供承在卷，其該次竊盜犯行與本件
    檢察官聲請簡易判決處刑之犯行，時間緊接、竊車手法雷同，顯係基於概括犯意
    反覆為之，應有連續犯之裁判上一罪關係，屬同一案件。然，臺灣板橋地方法院
    檢察署檢察官漏未將被告之該次犯行併案本院新竹簡易庭審理，而逕於同年六月
    十三日向臺灣板橋地方法院板橋簡易庭聲請簡易判決處刑，臺灣板橋地方法院板
    橋簡易庭亦未察上情，而誤於同年八月十九日，以九十一年度板簡字第九二五號
    判決判處被告有期徒刑四月，於同年十月十一日確定，此有臺灣高等法院被告全
    國前案紀錄表及臺灣板橋地方法院九十一年度板簡字第九二五號判決各一份附於
    本院卷內可稽。是以，依據上開法條規定及司法院大法官會議解釋，本件原係由
    本院繫屬在先，原應由本院依法對被告之犯行依法為實體判決，惟被告之同一案
    件既已經繫屬在後之臺灣板橋地方法院板橋簡易庭判決並確定在先，本院自不得
    再就本案為實體判決，自應諭知被告免訴之判決。
四、又查，本件既應諭知免訴判決，公訴人所上訴請求本院併案審理被告另於同年五
    月六日、同年六月十一日，在臺北縣及臺中縣等地所涉犯之竊盜機車案件（臺灣
    新竹地方法院檢察署九十一年度偵字第三四二０號、臺灣臺中地方法院檢察署九
    十一年度偵字第一０九七八號），本院自無從予以審酌，自應退回由檢察官另行
    依法處理，併此敘明。
五、再查，本案雖經檢察官聲請以簡易判決處刑，並經本院新竹簡易庭以九十一年度
    竹簡字第三二八號簡易判決處刑被告乙○○有期徒刑五月，如易科罰金，以三百
    元折算一日在案，惟經本院管轄第二審之合議庭認既應對被告乙○○諭知免訴之
    判決，依刑事訴訟法第四百五十二條之規定，本案自不得以簡易判決處刑，本院
  合議庭自應依同法條之規定，將全案改依通常訴訟程序審理，並準用刑事訴訟法
    第三百六十九條第二項之規定自為第一審判決，附此敘明。
六、據上論斷，應依刑事訴訟法第四百五十二條、第四百五十五條之一第三項、第三
    百六十九條第一項前段、第二項、第三百六十四條、第三百零二條第一款、第三
    百零七條，判決如主文。
中      華      民      國    九十二    年      六      月      六      日
                                  臺灣新竹地方法院刑事第一庭
                                      審判長  法  官    賴淑敏
                                              法  官    汪銘欽
                                              法  官    遲中慧
右正本證明與原本無異。
如不服本判決，應於判決送達後十日內向本院提出上訴狀( 應附繕本 )，上訴於
臺灣高等法院。
                                              書記官    龔柏萃
中      華      民      國    九十二    年      六      月      六      日


司法院資訊處製作；財團法人民間司法改革基金會備份。
